【裁判字號】    97,交抗,1991
【裁判日期】    971128
【裁判案由】    違反道路交通管理處罰條例
【裁判全文】
臺灣高等法院交通事件裁定            97年度交抗字第1991號
                                    97年度交抗字第1996號
抗  告  人
即受處分人   甲○○
上列抗告人因違反道路交通管理處罰條例案件，不服臺灣基隆地
方法院，中華民國97年9月30日所為裁定（97年度交聲字第290、
291號），提起抗告，本院裁定如下：
    主  文
原裁定撤銷，發回臺灣基隆地方法院。
    理  由
一、原裁定意旨略以：本件異議人甲○○所有之車牌號碼AG2─
    068號重型機車，於97年7月1日5時15分許，在行經臺北市○
    ○路238巷口之設有燈光號誌管制之交岔路口時，為臺北市
    政府警察局文山第二分局執勤員警林受儒發覺異議人所有機
    車闖越該設有燈光號誌管制之交岔路口，經警指揮攔停稽查
    ，該機車非但不停車受檢，反加速逃逸，故而予以填單舉發
    ，此有97年7月1日北市警交字第AEV655346號、第AEV655347
    號舉發違反道路交通管理事件通知單影本2件、臺北市政府
    警察局文山第二分局97年7月22日北市警文二分交字第09731
    183400號函1件附卷可稽。並以證人即舉發員警林受儒之證
    詞，批駁異議人關於違規當時未外出，機車亦未借人之辯解
    ，因認原處分機關於97年8月8日開具裁決書就異議人「闖紅
    燈」之違規事實，依道路交通管理處罰條例第53條第1項規
    定，裁處罰鍰新臺幣（下同）1,800元，並依同條例第63 條
    第1項第3款規定，記違規點數3點；就異議人「經執勤員警
    當場攔停，拒絕停車接受稽查而逃逸」之違規事實，依道路
    交通管理處罰條例第60條第1項規定，裁處罰鍰3,000元，並
    依同條例第63條第1項規定，記違規點數1點，並無不合，駁
    回異議，固非無見。
二、抗告意旨略以：抗告人即受處分人甲○○所有之AG2-068車
    號機車於民國97年7月1日當天係停放於住宅地下室，伊並未
    騎乘出門亦未借予他人使用，卻收到2張罰單，伊要求警方
    提供事發路口之監視錄影，警方卻稱無法提供。原審僅依據
    員警之目擊證述即認定抗告人之違規事實，令伊難以信服，
    盼法院還其公道云云。
三、經查：原審依據證人即舉發員警林受儒之證詞，據以認定受
    處分人甲○○所有之重型機車於前揭時、地，行經有燈光號
    誌管制之交岔路口闖紅燈、且拒絕停車接受稽查而逃逸之違
    規事實，固非無見。惟本件受處分人為女性，有年籍資料足
    憑，與證人於原審供稱違規者為兩位年輕男性之情，明顯相
    佐，從形式上觀察證人所指違規人，已非受處分人至明，再
    者，證人於追逐4個路口後，僅泛稱違規之車輛為深色重型
    機車，其顏色、型號及廠牌均未能具體指明（原審訊問筆錄
    ），不能排除警員在追逐之情況下，依據目擊誤記車號之可
    能。不僅如此，抗告人之戶籍地址位於基隆市，與員警舉發
    違規地點臺北縣新店市相隔數十公里，地緣上較不具關連性
    ，而違規地點之景興路238巷、景興路及景中街口、景興路
    153巷、景興路及景華街口，皆未裝設監視器，至景興路243
    巷口及景興路201巷口雖設有監視器，惟因已逾錄影資料保
    存期限而無相關錄影資料可供調查，亦有97年9月11日北市
    警文二分交字第097 31356300號函1份附原審卷可憑。從而
    ，徵諸本案無科學儀器採證為輔；受處分人否認違規之辯解
    ，客觀上亦非無憑；及證人追逐近4個路口，路程非短，對
    於路名、巷弄及車號均記憶明確，惟獨機車顏色、型號及廠
    牌未能指出，其證詞並非無瑕各情，自宜就證人所述再予詳
    查，以明違規實情，用昭折服，原審僅依據證人存有瑕疵之
    證詞遽行裁定，即有可議。抗告意旨執此指摘原裁定不當，
    為有理由，自應予以撤銷，並發回原審法院查明後，另為妥
    適之處理。
四、據上論結，應依道路交通案件處理辦法第26條，刑事訴訟法
    第413條前段，裁定如主文。
中    華    民    國    97    年    11    月    28    日
                  刑事第二十二庭審判長法  官  何菁莪
                                      法  官  洪于智
                                      法  官  江振義
以上正本證明與原本無異。
不得再抗告。
                                      書記官  陳媛容
中    華    民    國    97    年    11    月    28    日


司法院資訊處製作；財團法人民間司法改革基金會備份。
